臺灣高等法院民事裁定  
108年度上易字第1387號
上  訴  人  賴永餘  
訴訟代理人  陳欽賢律師  
被 上訴 人  賴永鎮  
            賴秀心  
            賴永益  
            賴秀妹  
            賴永得  
            楊賴仁  
            賴秀琴  
上列當事人間請求返還房屋等事件，上訴人對於中華民國108年7
月31日臺灣桃園地方法院108年度訴字第460號第一審判決提起上
訴，本院裁定如下：
    主  文
本件訴訟標的價額核定為新臺幣貳佰參拾肆萬伍仟捌佰玖拾玖元
。
上訴人應於收受本裁定正本七日內，補繳第二審裁判費新臺幣貳
萬柒仟肆佰柒拾貳元，逾期未補正，即駁回其上訴。
上訴人應於收受本裁定正本七日內，補繳第一審裁判費新臺幣壹
萬捌仟參佰壹拾伍元。
    理  由
一、按民事訴訟向第二審法院上訴，應依民事訴訟法第77條之16
    繳納裁判費，此為必須具備之程式；又上訴不合法者，第二
    審法院應以裁定駁回之。但其情形可以補正者，審判長應定
    期間先命補正，民事訴訟法第444條第1項定有明文。次按上
    訴人提起上訴所有之利益，應以上訴聲明範圍內起訴時訴訟
    標的之價額為準。又法院核定訴訟標的之價額，以起訴時之
    交易價額為準，無交易價額者，以原告就訴訟標的所有之利
    益為準。以一訴主張數項標的者，其價額合併計算之。但所
    主張之數項標的互相競合或應為選擇者，其訴訟標的價額，
    應依其中價額最高者定之，民事訴訟法第77條之1第1項、第
    2項、第77條之2第1項分別定有明文。 
二、本件上訴人起訴主張坐落桃園市○○區○○段○○○段000地號土地
    （下稱系爭土地）上同小段1150建號即門牌號碼桃園市○○區
    ○○路0段00巷00號建物（下稱38號建物）及門牌號碼桃園市○
    ○區○○路0段00巷00號建物旁未辦理第1次所有權登記建物（
    下稱55號旁建物）為伊出資興建，伊取得38號建物、55號旁
    建物之所有權，並將38號建物所有權借名登記予伊父賴阿完
    ，將55號旁建物稅籍借名登記予伊母賴李笋妹。伊父母已死
    亡，伊及被上訴人為全體繼承人，伊以起訴狀繕本送達為終
    止借名登記契約之意思表示，爰依民法第179條之規定，聲
    明求為判決：㈠被上訴人應將38號建物之所有權移轉登記予
    上訴人；㈡確認上訴人就55號旁建物之事實上處分權存在，
    被上訴人應將該建物之稅籍（稅籍編號00000000000）變更
    登記為上訴人。原審判決上訴人全部敗訴，上訴人全部提起
    上訴，上訴人提起上訴所有之利益，應以上訴聲明範圍內起
    訴時訴訟標的之價額為準。經查，上訴人請求移轉登記38號
    建物所有權部分，其訴訟標的價額應以該建物於107年12月
    起訴時之價額核定，依上訴人於本院所提中美不動產估價事
    務所出具之不動產估價報告所載估價結果，38號建物之總價
    為137萬8919元（見估價報告第6頁）。又上訴人請求確認55
    號旁建物之事實上處分權存在及變更稅籍登記部分，其利益
    同一，訴訟標的價額應以55號旁建物於107年12月起訴時之
    價額核定，依上開估價報告所載估價結果，55號旁建物之總
    價為96萬6980元（見估價報告第7頁）。準此，本件訴訟標
    的價額核定為234萬5899元（1,378,919+966,980=2,345,899
    ），應徵第一審裁判費2萬4265元、第二審裁判費3萬6397元
    。上訴人僅繳納第一審裁判費5,950元（4,630+1,320=5,950
    ，見原審107年度壢司簡調字第1417號卷第2頁、原審卷1第2
    頁收據）、第二審裁判費
    8,925元（見本院卷第13頁收據），尚欠第一審裁判費
    1萬8315元、第二審裁判費2萬7472元，未據繳納。茲限上訴
    人於收受本裁定正本之日起7日內，如數向本院繳納，逾期
    即駁回上訴。
三、爰裁定如主文。
中　　華　　民　　國　　109 　年　　2 　　月　　5 　　日
                  民事第二十一庭
                          審判長法  官  翁昭蓉
                                法  官  羅惠雯
                                法  官  劉又菁
正本係照原本作成。
核定訴訟標的價額部分，如不服裁定得於收受送達後10日內向本
院提出抗告狀，並繳納抗告費新臺幣1千元。
其餘部分不得抗告。
中　　華　　民　　國　　109 　年　　2 　　月　　5 　　日
　　　　　　　　　　　　　      書記官  林吟玲